# 求教采购固定资产由客户承担一半进价的会计处理

提问人：allen1994 时间：2020-05-08 16:20:00
公司给客户A做项目购买了 2000 万的一套设备，和客户A合同约定由客户A承担一半进价共计 1000 万，但是合同没有约定其中的资产所有权和处置权。
经讨论，公司开票给客户A500万，根据客户A的PO是要求公司开销售设备的发票，客户A根据发票直接支付 500万，还有 500 万分摊到销售给公司A的产品里。该套设备一直由公司保管和使用。
这种情况下，我可以理解为公司采购 2000 万固定资产，将其中 1000 万销售给客户A，那么分摊到销售产品里的那500 万也不应该确认收入 ，应该一起冲 2000 万的固定资产成本么？ 求问大神们应该怎么做会计分录

回答人：chenyiwei
如果该设备是专门用于向该客户A提供当前合同约定的商品或服务，且具有专用性，除此之外无其他用途，则设备购置成本应确认为固定资产，在合同履行期间内采用系统、合理的方式进行摊销，计入合同履约成本中。向客户收取的设备价款（包括单独开票收取的 500 万元和后续并入商品售价的 500 万元）均计入与该客户之间的合同总价，采用系统、合理的方式（如按照已交付的商品占合同项下预计需交付商品数量的比例）结转收入。在结转收入之前已收到的设备款列入合同负债。这种会计处理与开票的法律形式很可能不一致。